臺灣士林地方法院刑事裁定
111年度聲字第859號
聲  請  人  
即  被  告
李宗漢  之
選任辯護人  沈孟賢律師
上列聲請人因被告李宗漢教唆殺人等案件（本院111年度金訴字
第138號），聲請具保停止羈押，本院裁定如下：
    主  文
聲請駁回。
    理  由
一、聲請意旨略以：被告李宗漢自民國111年1月受羈押迄今已將
    屆滿7個月，本案相關證人均已詰問完畢，被告於本案中亦
    坦承有教唆犯行，僅對教唆內容有所爭執，家中復有年邁雙
    親需其照顧，並無逃亡動機，本案已無羈押必要性，請求准
    予命被告具保停止羈押等語。
二、按被告及得為其輔佐之人或辯護人，得隨時具保，向法院聲
    請停止羈押，刑事訴訟法第110條第1項定有明文。次按法院
    對被告執行之羈押，本質上係為使訴訟程序得以順利進行或
    為保全證據或為保全對被告刑罰之執行之目的，而對被告所
    實施之剝奪人身自由之強制處分，是關於羈押與否之審查，
    其目的僅在判斷有無實施羈押強制處分之必要，並非認定被
    告有無犯罪之實體審判程序，故關於羈押之要件，無須經嚴
    格證明，以經釋明得以自由證明為已足；被告有無羈押之必
    要，法院僅須審查被告犯罪嫌疑是否重大、有無羈押原因、
    以及有無賴羈押以保全偵審或執行之必要，由法院就具體個
    案情節予以斟酌決定，如就客觀情事觀察，法院許可羈押之
    裁定，在目的與手段間之衡量並無明顯違反比例原則情形，
    即無違法或不當可言。至於被告是否成立犯罪，乃本案實體
    上應予判斷之問題，非法院裁定是否羈押之審查要件。
三、經查：
（一）被告李宗漢因教唆殺人等案件，經本院認定其犯罪嫌疑重
      大，所犯為最輕本刑10年有期徒刑以上重罪，且有相當理
      由足認其有勾串共犯、證人及逃亡之虞，而有羈押必要，
      裁定自111年3月21日起羈押並禁止接見通信，自111年6月
      21日起延長羈押並禁止接見通信，於111年7月6日裁定解
      除禁止接見通信，並裁定自111年8月21日起延長羈押在案
      。
（二）訊據被告否認起訴書所載教唆殺人犯行，僅坦承洗錢部分
      犯行，惟其犯行有共同被告魏義騰、蔡佳蓉、證人蔡易昇
      、曾浩葳等人於警詢、偵查中之證述在卷可稽，且有扣案
      手機訊息、通訊監察譯文、測謊鑑定報告等資料存卷可考
      ，仍足認被告犯前開教唆殺人罪名嫌疑重大。本院考量被
      告所涉犯教唆殺人罪，係法定最輕本刑為10年以上有期徒
      刑之重罪，非屬短期自由刑，當可預期未來量刑非輕，而
      趨吉避凶、脫免刑責、不甘受罰係基本人性，故重罪常伴
      有逃匿以規避審判程序進行及刑罰執行之高度可能性，是
      有相當理由足認被告有逃亡之虞，因認原羈押原因仍存在
      ，聲請意旨主張被告已無逃亡之虞，並非可採。本院考量
      若命被告具保、責付或限制住居等侵害較小之手段，均不
      足以確保後續審判、執行程序之順利進行，而被告所涉本
      案教唆殺人犯嫌，危害社會治安甚鉅，權衡國家刑事司法
      權之有效行使、社會秩序及公共利益、被告人身自由之私
      益及防禦權受限制之程度，認對被告續行羈押處分尚屬適
      當、必要，且合乎比例原則。此外，查無刑事訴訟法第11
      4 條所列各款情形存在，聲請意旨聲請具保停止羈押，並
      無理由，應予駁回。
據上論斷，應依刑事訴訟法第220 條，裁定如主文。 
中　　華　　民　　國　　111 　年　　8 　　月　　16　　日
                  刑事第八庭審判長法  官  蔡守訓

                                  法  官  蘇琬能

                                  法  官  張毓軒
以上正本證明與原本無異。
如不服本裁定得於收受裁判後5 日內向本院提出抗告狀。因疫情
而遲誤不變期間，得向法院聲請回復原狀。
                                  書記官  吳琛琛
中　　華　　民　　國　　111 　年　　8 　　月　　16　　日